臺灣士林地方法院民事裁定              100年度監字第313號
聲  請  人  曹文惠
上列當事人聲請選定會同開具財產清冊之人事件，本院裁定如下
：
    主  文
選定曹進文（男、民國○○年○ 月○○日生、身分證統一編號：Ｚ000
000000號）為會同開具受監護宣告之人曹吳素鳳（女、民國○○年
○ 月○○日生、身分證統一編號：Ｚ000000000號）財產清冊之人。
聲請程序費用由聲請人負擔。
    理  由
一、本件聲請意旨略以：聲請人之母曹吳素鳳前經鈞院於98年8
    月13日以98年度禁字第112 號宣告禁治產人，聲請人曹文惠
    則為其法定監護人。聲請人為日後代為處理事務，爰依法聲
    請選定受監護宣告人曹吳素鳳之子曹進文為會同開具財產清
    冊之人等語，並提出戶籍謄本、本院98年度禁字第112 號民
    事裁定、同意書等件為證。
二、按法院為監護之宣告時，應依職權就配偶、四親等內之親屬
    、最近一年有同居事實之其他親屬、主管機關、社會福利機
    構或其他適當之人選定一人或數人為監護人，並同時指定會
    同開具財產清冊之人。民法第1111條第1 項定有明文。次按
    民法總則中華民國97年5 月2 日修正之條文施行前，已為禁
    治產宣告者，視為已為監護宣告，並於修正施行後，適用修
    正後之規定；民法規定之禁治產或禁治產人，自修正施行後
    ，一律改稱為監護或受監護宣告之人；施行前所設置之監護
    人，於修正施行後，適用修正後之規定；修正之民法總則第
    14條至第15條之2 及民法親屬編第四章之規定，自公布後1
    年6 個月施行。民法總則施行法第4 條第2 項、第4 條之1
    、第4 條之2 、民法親屬編施行法第14條之2 、第14條之3
    亦有明文。本件禁治產人曹吳素鳳於民國98年11月23日修正
    之民法總則編、親屬編及相關修正條文生效施行後，視為已
    為監護宣告，修正施行前所設之監護人，應適用修正後之規
    定，合先敘明。
三、經查，聲請人主張其母曹吳素鳳前經本院以98年度禁字第11
    2 號裁定宣告為受監護宣告之人，聲請人曹文惠則為其法定
    監護人等情，業據聲請人提出戶籍謄本、本院98年度禁字第
    112 號民事裁定等件為證，堪信為真正。本院審酌受監護宣
    告人並無會同開具財產清冊人，而有選定會同開具財產清冊
    人之必要；而受監護宣告之人曹吳素鳳配偶曹天來已歿，且
    其子曹進文亦具狀陳明願意擔任會同開具財產清冊之人，有
    同意書在卷可參，揆諸上開規定意旨，聲請人聲請選定曹進
    文為會同開具財產清冊之人，核無不合，應予准許。
四、依非訟事件法第21條第1 項，裁定如主文。
中    華    民    國   100    年    12    月    19    日
                  家事庭  法  官  李昆霖
以上正本證明與原本無異。
如對本裁定抗告，應於裁定送達後10日內向本院提出抗告狀。
中    華    民    國   100    年    12    月    19    日
                          書記官  陳雪麗